【裁判字號】    98,上訴,688
【裁判日期】    980512
【裁判案由】    毒品危害防制條例等
【裁判全文】
臺灣高等法院刑事判決                 98年度上訴字第688號
上  訴  人
即  被  告  乙○○原名蔡克非.
                    （現羈押於臺灣臺北看守所）
指定辯護人  陳祥彬律師
上列上訴人因違反毒品危害防制條例等案件，不服臺灣桃園地方
法院97年度重訴字第63號，中華民國98年1月5日第一審判決（起
訴案號：臺灣桃園地方法院檢察署97年度偵緝字第1400號），提
起上訴，本院判決如下：
    主  文
上訴駁回。
    事  實
一、緣丙○○（英文姓名TONY WEI，由檢察官於95年11月21日發
    布通緝，尚未起訴）係甲○○○○ ○○○○○ ○○○○○（下稱ABDUL，經
    本院95年度上訴字第678號判處有期徒刑15年，刑後驅逐出
    境，上訴後經最高法院95年度台上字第3815號判決上訴駁回
    確定）在美國就讀中學時認識之朋友。丙○○、乙○○（英
    文名SIMON）、ABDUL明知海洛因係毒品危害防制條例第2條
    第2項第1款所列第一級毒品，並經行政院公告為甲類第4款
    之管制進出口物品，不得運輸，亦不得私運進口，丙○○竟
    於93年12月在中國大陸深圳時，與ABDUL共同基於運輸海洛
    因及私運管制物品進口之犯意聯絡，謀議自泰國私運海洛因
    入境臺灣，由丙○○告知ABDUL將毒品綁在大腿上運輸入境
    臺灣的計畫。丙○○、ABDUL2人於94年1月返回美國洛杉磯
    後，丙○○向ABDUL表示如果幫他帶毒品到臺灣，之前所欠
    人情及至中國大陸旅行的費用就扯平，如果運輸毒品成功，
    2個月後再給予美金2,000元作為報酬等語。其後丙○○即要
    ABDUL至臺灣，並為ABDUL購買至臺灣的機票。94年4月5日AB
    DUL搭機至我國臺灣桃園國際機場，乙○○、李宗霽（英文
    名DAVID）分別前往機場接機，並將ABDUL安頓於李宗霽在臺
    南市住處。不知情之李宗霽並受丙○○之託為ABDUL向臺南
    市東立旅行社股份有限公司（下稱東立旅行社）職員曾麗玲
    購買臺灣至泰國之往返機票，丙○○另以要做生意為由向其
    不知情之姊姊魏瑞珣借款新臺幣50萬元，俟魏瑞珣匯款至李
    宗霽帳戶，李宗霽除為ABDUL購買機票支出外，其餘款項則
    依丙○○指示兌換成美金14,000元交予ABDUL，交代其至泰
    國後交給丙○○。ABDUL嗣於94年4月8日搭乘中華航空公司
    CI647班機前往泰國曼谷，抵達後即將上開美金14,000元交
    予丙○○，乙○○旋亦前往會合，並與丙○○、ABDUL一同
    投宿當地某飯店，期間乙○○與ABDUL同住一房。至第3天（
    即同年月11日）晚間22時許，丙○○攜帶海洛因3塊又3包至
    ABDUL之房間，在乙○○面前交予ABDUL，並告知與乙○○一
    同搭機回到臺灣，下飛機後，跟著乙○○走，到臺北後把東
    西交給乙○○等語。乙○○知悉上情，猶基於與丙○○、
    ABDUL共同運輸及運送該海洛因毒品入境臺灣之犯意聯絡，
    於翌（12）日早上在飯店房間，由乙○○以其等所有棕色及
    黑色膠帶將上開海洛因3塊分別黏貼綑綁於ABDUL二隻大腿內
    側（左大腿2塊、右大腿1塊），另放置ABDUL內褲褲襠下3包
    ，再以外罩衣物掩藏之方式夾藏，ABDUL與乙○○並於同（
    12）日上午11時許，一同自泰國曼谷搭乘中華航空公司編號
    CI694號班機，運輸前揭海洛因入境臺灣，嗣於同日晚間6時
    30分許，ABDUL在桃園機場查驗檯接受檢查時，為警查獲，
    當場扣得上開海洛因（鑑定結果：合計淨重1360.98公克，
    純度88.67％，純質淨重1206.78公克，包裝重合計61.92公
    克），並扣得前揭丙○○、ABDUL、乙○○等所有供私運海
    洛因犯罪所用黏貼綑綁夾藏海洛因之膠帶1包及ABDUL所有供
    本件私運海洛因犯罪所用之內褲1條。乙○○雖順利入境，
    但因目睹ABDUL為警查獲，旋於翌（13）日搭機離臺以避追
    查。至97年9月26日夜間，乙○○自中國大陸地區搭機返回
    臺灣時，為警在臺灣桃園機場逮捕歸案。
二、案經臺灣桃園地方法院移送臺灣桃園地方法院檢察署檢察官
    偵查起訴。
    理  由
壹、有關證據能力部分：
一、按被告以外之人於審判外向法官所為之陳述，得為證據，刑
    事訴訟法第159條之1定有明文。本件共犯ABDUL於原審無正
    當理由拒絕陳述，無從取得其證言，其於本院本審作證僅稱
    與被告在曼谷住同一房間，證稱其餘情節都不復記憶等語，
    惟ABDUL於其自己所犯毒品案件第一審之陳述，均係以被告
    身分在法官之前所為，雖無從命其具結，但其所述內容與被
    告相關部分經核大部分相符（詳後述），與被告無關部分（
    即被告為ABDUL綑綁毒品前之謀議及過程），則為該案確定
    判決認定之事實，依上開規定並參酌刑事訴訟法第159條之3
    第4款意旨，自具有證據能力。證人李宗霽、魏瑞珣、曾麗
    玲於ABDUL毒品案件第一審審理期間具結之證言，被告並未
    否認其證據能力，亦未再請求傳訊該證人等，該部分證言自
    亦具有證據能力。
二、現行刑事訴訟法關於「鑑定」之規定，除選任自然人充當鑑
    定人外，另設有囑託機關鑑定制度。依同法第198條、第208
    條之規定，不論鑑定人或鑑定機關、團體，固均應由法院、
    審判長、受命法官或檢察官視具體個案之需要而為選任、囑
    託，並依第206條之規定，提出言詞或書面報告，始符合同
    法第159條第1項所定得作為證據之「法律有規定」之情形。
    否則所為之鑑定，仍屬傳聞證據。然於司法警察機關調查中
    之案件，為因應實務上或因量大、或有急迫之現實需求，例
    行性當然有鑑定之必要者，例如毒品之種類與成分、尿液之
    毒品反應等鑑定，基於檢察一體原則，得由該管檢察長對於
    轄區內之案件，以事前概括選任鑑定人或囑託鑑定機關、團
    體之方式，俾便轄區內之司法警察官、司法警察對於調查中
    之此類案件，得即時送請先前已選任之鑑定人或囑託之鑑定
    機關、團體實施鑑定，以求時效（法務部92年9月1日法檢字
    第0920035083號函參照，刊載於法務部公報第312期）。此
    種由檢察機關概括選任鑑定人或概括囑託鑑定機關、團體，
    再轉知司法警察官、司法警察於調查犯罪時參考辦理之作為
    ，法無明文禁止，係為因應現行刑事訴訟法增訂傳聞法則及
    其例外規定之實務運作而為。此種由司法警察官、司法警察
    依檢察官所概括選任之鑑定人或囑託鑑定機關、團體所為之
    鑑定結果，與檢察官選任或囑託為鑑定者，性質上並無差異
    ，同具有證據能力（最高法院96年度台上字第2860號判決參
    照）。本案查獲毒品，經內政部警政署航空警察局依前開作
    業流程，送請法務部調查局鑑定，該局出具之94年5月30日
    調科壹字第080009365號鑑驗通知書（見94年度偵字第7108
    號卷原卷第43頁），揆諸前揭說明，自屬「法律規定」得為
    證據者，自有證據能力。
三、除顯有不可信之情況外，公務員職務上製作之紀錄文書、證
    明文書、從事業務之人於業務上或通常業務過程所須製作之
    紀錄文書、證明文書，亦得為證據，刑事訴訟法第159條之4
    第1款、第2款定有明文。本件ABDUL、被告旅客入出境紀錄
    查詢報表、臺北關稅局扣押貨物運輸工具收據、檢體監管紀
    錄表，均為內政部警政署航空警察局及海關人員依法檢查，
    職務上所製作之文書；證人魏瑞珣提出之美商花旗銀行跨行
    匯款申請書、匯款資料、證人李宗霽提出之證券交割帳戶存
    摺影本、李宗霽為ABDUL向東立旅行社購買機票之請款單、
    代購機票之資料、刷卡購買機票之航空公司存根聯影本、中
    華航空公司地勤服務處2005年10月3日函檢送ABDUL案發當日
    搭乘CI694班機旅客名單，則為從事業務之人於業務上或通
    常業務過程所須製作之紀錄文書、證明文書，並無非法取證
    而無證據能力之情形，依刑事訴法第158條之4反面解釋，均
    有證據能力。
四、卷內現場查扣之海洛因3塊又3包、ABDUL使用之內褲1條、供
    私運海洛因犯罪所用夾藏毒品之膠帶1包、現場照片6張、AB
    DUL機票及護照影本等，並無證據證明係公務員違背法定程
    序所取得，且被告及辯護人均不爭執其證據能力，於言詞辯
    論終結前亦未聲明異議，復經原審、本院於審判期日依法調
    查，與待證事實具有關聯性，認為以之作為證據為適當，自
    均具有證據能力。
貳、實體理由部分：
一、訊據上訴人即被告乙○○矢口否認有運輸及私運第一級毒品
    海洛因進口犯行，辯稱：不知為ABDUL所綑綁之物品為毒品
    ，以為是化學原料，是入境第二天見報才知道為海洛因；我
    只代綑綁4包，不知ABDUL內褲內尚有毒品；丙○○交待ABDU
    L到臺灣後將毒品交我之事，我不清楚云云。辯護意旨亦以
    丙○○與ABDUL均以英文交談，被告不知代為綑綁之物品為
    海洛因，二人亦未清楚說明該物品為毒品，僅含混帶過，被
    告既未認識該物品為毒品，自不構成共犯罪責，若構成犯罪
    ，亦僅為幫助犯等語。證人ABDUL於其所犯毒品案件中亦辯
    稱：不知道所攜帶的東西是第一級毒品海洛因，以為是Keta
    mine云云。
二、經查：
（一）被告於丙○○交付扣案物品予ABDUL時其亦在場目睹；其
      因受丙○○之託，於94年4月12日上午在泰國之飯店內，
      先將扣案物品黏貼綑綁於ABDUL之2隻大腿內側，於同日上
      午11時許，一起自泰國曼谷搭乘中華航空公司編號CI694
      號班機，運輸扣案物品入境，嗣於同日晚間6時30分許，
      ABDUL在桃園中正機場查驗檯接受檢查時為警查獲，當場
      扣得上開海洛因3塊又3包，並扣得前揭被告與共犯所有供
      私運海洛因犯罪所用黏貼綑綁夾藏毒品膠帶1包及ABDUL所
      有供本件私運海洛因犯罪所用之內褲1條等情，已於原審
      訊問時供承不諱（見原審97年11月24日訊問筆錄），復有
      旅客入出境紀錄查詢報表、臺北關稅局扣押貨物運輸工具
      收據、機票及護照影本、現場照片6張在卷（見94年度偵
      字第7108號卷原卷第19頁、第27頁至第29頁），及上開被
      告與共犯所有供私運海洛因犯罪所用黏貼綑綁毒品之膠帶
      1包及ABDUL所有供本件私運海洛因犯罪所用之內褲1條、
      白色粉末3塊又3包扣案可佐見94年度偵字第7108號卷原卷
      第32頁扣押物品清單）。扣案之白色粉末，經囑託法務部
      調查局鑑驗結果，均含第一級第6項毒品海洛因成分，合
      計驗餘淨重1360.98公克，純度88.67％，純質淨重1206.
      78公克，包裝重合計61.92公克一節，有法務部調查局94
      年5月30日調科壹字第080 009365號鑑驗通知書在卷可參
      （見94年度偵字第7108號卷原卷第43頁）。是被告確有與
      ABDUL以棕色及黑色膠帶將該批海洛因分別綑綁於ABDUL二
      隻大腿內側及藏放內褲中，並以外罩衣物掩藏之方式夾藏
      而運輸第一級毒品海洛因進入臺灣之事實，堪以認定。
（二）丙○○之英文姓名為TONY WEI，係ABDUL在美國就讀中學
      時認識之朋友，93年12月間丙○○與ABDUL在中國大陸深
      圳時，告知ABDUL將東西綁在大腿上，運輸入境臺灣的計
      畫，2人於94年1月返回美國洛杉磯後，丙○○向ABDUL表
      示如果幫他帶毒品到臺灣的話，之前欠他的人情、以及欠
      他的一些到中國大陸旅行的費用就扯平了等情，並稱，如
      果運輸毒品成功，2個月後會給伊美金2,000元等語，嗣AB
      DUL於94年4月5日依丙○○指示搭機至臺灣桃園中正國際
      機場，乙○○、李宗霽分別前往機場接機，並將ABDUL安
      頓於李宗霽位於臺南住處後，乙○○先行離去，ABDUL則
      居住在李宗霽之住處；李宗霽嗣並受丙○○之託為ABDUL
      向東立旅行社職員曾麗玲購買臺灣至泰國之往返機票；丙
      ○○並以要做生意為由向其不知情之姊姊魏瑞珣借款新臺
      幣50萬元，魏瑞珣乃匯款至李宗霽帳戶，李宗霽取得該筆
      款項，除為ABDUL購買機票支出外，其餘款項則兌換成美
      金14,000元交予ABDUL，交代其至泰國後交給丙○○；ABD
      UL於94年4月8日搭乘中華航空公司CI647班機前往泰國曼
      谷，並已將美金14,000元交予丙○○等情，業據ABDUL於
      其所犯毒品案件第一審時供明在卷（見原審94年度重訴字
      第37號卷），相關事實核與證人李宗霽、魏瑞珣、曾麗玲
      於同案第一審證述情節相符（見原審94年度重訴字第37號
      卷），並有證人魏瑞珣所提出美商花旗銀行跨行匯款申請
      書、匯款資料、證人李宗霽提出上開證券交割帳戶存摺影
      本（見原審94年度重訴字第37號卷第207頁至第210頁），
      李宗霽為ABDUL向東立旅行社購買機票之請款單、代購機
      票資料、航空公司存根聯影本，刷卡購買機票之存根聯影
      本附於ABDUL毒品案件可憑（見原審94年度重訴字第37號
      卷第80頁），足見此部分ABDUL所述與事實相符。ABDUL搭
      乘中華航空公司CI647班機前往泰國曼谷後，與丙○○、
      被告一同投宿當地不知名飯店，並與被告同住一房，丙○
      ○則獨自住1房，至泰國之第3天晚上即於同年月11日晚間
      22時許，丙○○攜帶扣案物品（即海洛因）至ABDUL之房
      間交予ABDUL，當時被告亦在場目睹，翌（12）日早上在
      飯店房間再由被告以棕色及黑色膠帶將該批扣案物品分別
      以膠帶黏貼綑綁於ABDU L二隻大腿內側，外罩衣物掩藏之
      方式夾藏，ABDUL與乙○○旋於同日上午11時許，一同自
      泰國曼谷搭乘中華航空公司編號CI694號班機返臺，嗣ABD
      UL為警查獲並扣得扣案之物品等情，亦被告於原審自承不
      諱（見原審97年11月24日訊問筆錄），核與ABDUL於其所
      犯毒品案件供述情節一致，並有被告與ABDUL入出境紀錄
      查詢表、中華航空公司地勤服務處2005年10月3日函檢送
      案發當日搭乘CI694班機旅客名單26 G座位姓名TSAI CHIN
      GLIN（見原審94年度重訴字第37號卷第115頁），而被告
      確實於94年4月12日入境，隨即於翌 (13)日出境並有入出
      境查詢結果1紙在卷可稽，足徵被告之自白與事實相符，
      應堪採信。
（三）ABDUL雖辯稱其不知道所夾藏入境之物為海洛因，以為是
      Ketamine云云，被告亦辯稱不知為海洛因云云。然ABDUL
      於檢察官偵查中先供稱所攜帶的東西是古柯鹼（見其毒品
      案件偵查卷第35頁），嗣於檢察官起訴將ABDUL移送第一
      審羈押訊問時，則改稱所攜帶之東西是麻醉劑的物品，至
      第一審審理時則又辯稱是Ketamine，前後所述不一，是否
      屬實，已非無疑。果其依丙○○所告知內容，所攜帶入境
      者為Ketamine，且運輸Ketamine只判4、5年而已，則其於
      偵查中何以不直接坦承相關情節？何以遲至第一審審理時
      始改稱攜帶的東西是Ketamine？按我國桃園中正國際機場
      要求各航空公司於旅客來臺時填寫入境相關資料，均會要
      求告知不可攜帶違禁物品或替陌生人攜帶可疑物品等事項
      ，且於機場內各處標語、電視、廣播及各航空公司班機上
      服務人員均有以各種語言、圖示宣導旅客不可攜帶毒品、
      違禁物品入臺或替陌生人攜帶可疑物品入臺，為眾所皆知
      之事，並有財政部關稅局94年8月8日北普稽字第09410170
      36號函檢送張貼「攜帶毒品入境，得科處死刑或無期徒刑
      」中、英文告示之相片可參（ABDUL毒品案件第一審卷第
      57至59頁）。本件扣案毒品共3塊又3包，其中3包係以透
      明夾鍊塑膠袋包裝藏放於ABDUL之內褲內褲襠下，有臺北
      關稅局扣押貨物運輸工具收據及現場查扣照片（ABDUL毒
      品案件偵查卷第23、27、28頁）可稽，被告既自承目睹丙
      ○○交付毒品予ABDUL過程，並為ABDUL黏貼綑綁海洛因於
      ABDUL大腿上，其對ABDUL所攜帶之扣案物品為白色粉末且
      共有3塊又3包，自難諉為不知。況被告坦承至泰國後確實
      與ABDUL同住一房；丙○○交付扣案物品予ABDUL時渠亦在
      場；渠幫ABDUL將毒品綁在大腿上，是在94年4月12日當天
      要回臺灣的早上；入境時發現ABDUL為警查獲後渠即迅速
      離去；其回臺係要照顧ABDUL等語，ABDUL於其被訴毒品案
      件第一審亦陳稱：「（Tony或Simon有沒有告訴你，那些
      東西到臺灣後要交給誰？）Tony只有跟我說，叫我跟著
      Simon走就對了。然後到臺北就交給Simon就好了。」（
      ABDUL毒品案件第一審卷第164、239頁）等語，果被告不
      知扣案物品為毒品，亦無共同運輸入境之犯意，何以在泰
      國期間要與ABDUL同住一房？並於返臺登機前將扣案物品
      綑綁於ABDUL之大腿上或藏匿於內褲內以防查緝？在ABDUL
      返臺時何以要登機同行以收引導及監視之效？及至入境見
      ABDUL為警攔查，何以未出面協助反而儘速離開機場，翌
      日並即離境？凡此俱見被告與ABDUL均已知悉攜帶之扣案
      物品為海洛因無疑，且ABDUL上開陳述內容應與事實相符
      。被告及ABDUL各陳稱不知扣案物品為海洛因云云，被告
      並以前詞置辯，均非可採。辯護人所辯，亦無可信。本件
      固無直接證據可證明被告與丙○○、ABDUL早有運輸海洛
      因入境臺灣之謀議，但依上述，被告自目睹丙○○交付海
      洛因予ABDUL起，已與丙○○及ABDUL有共同運輸及運送海
      洛因入境之犯意聯絡甚明。本件事證明確，自應依法論科
      。
三、法律修正之比較適用：
    被告行為後，刑法於94年2月2日修正公布，於95年7月1日施
    行。按行為後法律有變更者，適用行為時之法律，但行為後
    之法律有利於行為人者，適用最有利於行為人之法律，現行
    刑法第2條第1項訂有明文。茲就本案有關之新舊法比較部分
    ，臚列如下：
（一）刑法第28條關於共犯之規定，由原條文：「二人以上共同
      實施犯罪之行為者，皆為正犯」，修正為：「二人以上共
      同實行犯罪之行為者，皆為正犯」，揆諸本條之修正理由
      係為釐清陰謀共同正犯、預備共同正犯、共謀共同正犯是
      否合乎本條規定之正犯要件，本件被告等之共同犯行，均
      屬實行犯罪行為之正犯，適用修正後第28條規定論處，對
      被告等並無不利。
（二）毒品危害防制條例第4條第1項販賣第一級毒品罪，雖未修
      正，惟該罪罰金刑部分之法定最低刑度，依被告行為時之
      刑罰法律即罰金罰鍰提高標準條例第5條第1項及修正前刑
      法第33條第5款規定，為銀元1元即新臺幣3元，然依修正
      後刑法第33條第5款之規定，則提高為新臺幣1千元，是比
      較上述修正前、後之刑罰法律，自以被告行為時即修正前
      之規定較有利於被告。
（三）修正前刑法第59條規定「犯罪之情狀可憫恕者，得酌量減
      輕其刑」。修正後刑法第59條規定「犯罪之情狀顯可憫恕
      ，認科以最低度刑仍嫌過重者，得酌量減輕其刑」，僅係
      酌減標準見解法律之明文化，非屬法律變更，故不生新舊
      法比較適用之問題，應依一般法律適用原則，適用裁判時
      之刑法第59條規定，減輕其刑（最高法院95年度第21次刑
      事庭會議參照）。
（四）刑法第64條第2項、第65條第2項，有關死刑、無期徒刑減
      輕其刑者，分別由「無期徒刑，或為15年以下12年以上有
      期徒刑」、「7年以上有期徒刑」修正為「無期徒刑」、
      「20年以下15年以上有期徒刑」，比較新舊法，自以舊法
      有利於被告，為本件依刑法第59條規定就無期徒刑減輕其
      刑後之量刑依據。
四、按海洛因係毒品危害防制條例第2條第2項第1款規定之第一
    級毒品，且係行政院依懲治走私條例公告之「管制物品項目
    及其數額」甲項第4款所列之管制進出口物品，被告自泰國
    私運海洛因入境臺灣，係犯毒品危害防制條例第4條第1項之
    運輸第一級毒品罪及懲治走私條例第2條第1項之私運管制物
    品進口罪。被告持有第一級毒品海洛因之低度行為，為運輸
    之高度行為所吸收，不另論罪。被告一運輸毒品海洛因行為
    同時觸犯前開二罪，為想像競合犯，依刑法第55條規定，應
    從一重論以毒品危害防制條例第4條第1項之運輸第一級毒品
    海洛因罪。被告與丙○○、ABDUL間，有犯意聯絡及行為之
    分擔，均為共同正犯。因並無證據證明被告為主犯，且被告
    無毒品罪之前科，有本院被告前案紀錄表在卷可證，僅因一
    時失慮，致罹刑章，所運送入境之毒品亦尚未外流，所造成
    的危害尚屬有限，其犯後則坦承協助ABDUL綑綁毒品經過，
    有助明瞭案情，衡酌其犯罪情節，尚非無可憫恕之處，認如
    量以最低法定本刑無期徒刑，猶嫌過重，爰依刑法第59條之
    規定酌量減輕其刑。
五、原審以被告罪證明確，適用毒品危害防制條例第4條第1項、
    第18條第1項前段、第19條第1項，懲治走私條例第2條第1項
    、第11條，刑法第11條前段、第2條第1項前段、第28條、第
    55條、第59條、第37條第2項，並爰審酌被告為他人運輸毒
    品入境臺灣，運輸海洛因之重量達1千餘公克，如流入市面
    ，將危害我國人民身體健康及社會治安至鉅，及其犯後態度
    ，共犯ABDUL業經最高法院判處有期徒刑15年，刑後驅逐出
    境確定（有本院95年度上訴字第678號判決、最高法院95年
    度台上字第3815號判決可資參照）等一切情狀，判處被告「
    乙○○共同運輸第一級毒品，處有期徒刑拾伍年」，且依被
    告犯罪之性質認為有褫奪公權之必要，併宣告褫奪公權5年
    。復以本件扣案物品雖於ABDUL毒品案件中執行完畢，有臺
    灣桃園地方法院檢察署95年8月17日桃檢執壬字第2789號扣
    押（沒收）物品處分命令影本附卷可參（按原本附於臺灣桃
    園地方法院檢察署95年度執他字第2789號卷內）。按沒收物
    之執行完異與沒收物之不存在，並非一事，因犯罪依法必須
    沒收之物，雖已於共犯中之一人確定判決諭知沒收，並已執
    行完畢，對於其他共犯之判決，仍應宣告沒收（最高法院65
    年度第5次刑庭庭推總會議決議 (二)參照）。本件扣案之第
    一級毒品海洛因（合計淨重1360.98公克，純度88.67％，純
    質淨重1206.78公克，空包裝重61.92公克）連同包裝之塑膠
    袋等（其內仍有微量毒品殘留，依法務部調查局處理流程並
    無將毒品與包裝袋析離分別銷燬之情形，參見該局93年11月
    16日調科壹字第09362396550號函），自均應依毒品危害防
    制條例第18條第1項前段沒收銷燬。扣案膠帶1包，應係被告
    與丙○○等所有，供黏貼綑綁夾藏運輸毒品所用之物，而內
    褲1條則係ABDUL所有供本件私運海洛因犯罪所用之物，業據
    ABDUL陳述在卷，均為被告及共犯所有供本案運輸毒品犯罪
    所用之物，均應依毒品危害防制條例第19條第1項規定宣告
    沒收，且因該等物品均經扣案，即無「一部或全部不能沒收
    」之情形，無須再為「如一部或全部不能沒收時，追徵其價
    額」之諭知。認事用法並無不合，量刑亦屬適當。被告上訴
    意旨仍執陳詞否認犯罪而指摘原判決不當，為無理由，應予
    駁回。
據上論斷，應依刑事訴訟法第368條，判決如主文。
本案經檢察官劉文水到庭執行職務。
中    華    民    國    98    年    5     月    12    日
                  刑事第一庭    審判長法  官  葉騰瑞
                                      法  官  莊明彰
                                      法  官  王炳梁
以上正本證明與原本無異。
如不服本判決，應於收受送達後10日內向本院提出上訴書狀，其
未敘述上訴之理由者並得於提起上訴後10日內向本院補提理由書
（均須按他造當事人之人數附繕本）「切勿逕送上級法院」。
                                      書記官  陳佳伶
中    華    民    國    98    年    5     月    12    日
附錄本案論罪科刑法條全文：
毒品危害防制條例第4條第1項：
製造、運輸、販賣第一級毒品者，處死刑或無期徒刑；處無期徒
刑者，得併科新臺幣1千萬元以下罰金。
懲治走私條例第2條：
私運管制物品進口、出口逾公告數額者，處7年以下有期徒刑，
得併科新臺幣3百萬元以下罰金。
前項之未遂犯罰之。
第 1 項所稱管制物品及其數額，由行政院公告之。


司法院資訊處製作；財團法人民間司法改革基金會備份。
